Minutes et répertoires du notaire François PRÉVOST, 2 janvier 1729 - 31 juillet 1761 (étude XX)
Archives nationales
- Minutes de François PRÉVOST, 1725 - 1763; MC/ET/XX/542 - MC/ET/XX/644
  - Minutes (constitutions de rentes publiques). 1761, février - avril, février - avril 1761; MC/ET/XX/641
    - Tontine, constitution, emission 1759., 3 mars 1761; MC/ET/XX/641
      Nom, qualité: (Mme ou Mlle) Des Essarts, Anne Francoise.
      Nom, qualité: (Mme ou Mlle) Lacroix, Edme (bourgeois, Paris), Paris
    - Tontine, constitution, emission 1759., 3 mars 1761; MC/ET/XX/641
      Nom, qualité: (Mme ou Mlle) Pigal, Louise Angelique.
    - Tontine, constitution, emission 1759., 3 mars 1761; MC/ET/XX/641
      Nom, qualité: (M.) Godde, Denis.
    - Tontine, constitution, emission 1759., 3 mars 1761; MC/ET/XX/641
    - Tontine, constitution, emission 1759., 3 mars 1761; MC/ET/XX/641
      Nom, qualité: (Mme ou Mlle) Marinot, Madeleine Marguerite.
      Nom, qualité: (M.) Laborde de, Jean.
    - Tontine, constitution, emission 1759., 3 mars 1761; MC/ET/XX/641
      Nom, qualité: (Mme ou Mlle) Dides, Suzanne.
    - Tontine, constitution, emission 1759., 3 mars 1761; MC/ET/XX/641
      Nom, qualité: (Mme ou Mlle) Henicq, Marguerite Francoise.
      Nom, qualité: (M.) Darques, Francois (bourgeois, Paris), Paris.
    - Tontine, constitution, emission 1759., 3 mars 1761; MC/ET/XX/641
      Nom, qualité: (Mme ou Mlle) Desjardins, Anne Victoire.
    - Tontine, constitution, emission 1759., 3 mars 1761; MC/ET/XX/641
      Nom, qualité: (Mme ou Mlle) Copin de Valaupuy, Charlotte.
    - Tontine, constitution, emission 1759., 3 mars 1761; MC/ET/XX/641
      Nom, qualité: (Mme ou Mlle) Desboulais, Marie Catherine.
      Nom, qualité: (M.) Legier, Joseph.
      Profession: capitaine de vaisseau
    - Tontine, constitution, emission 1759., 3 mars 1761; MC/ET/XX/641
      Nom, qualité: (M.) Sarrau, Charles Isaac.
    - Tontine, constitution, emission 1759., 3 mars 1761; MC/ET/XX/641
    - Tontine, constitution, emission 1759., 3 mars 1761; MC/ET/XX/641
      Nom, qualité: (Mme ou Mlle) Profit, Marie Marguerite.
      Nom, qualité: (M.) Mathieu, Simon Joseph.
      Profession: livreur à l'echansonnerie du roi, Versailles (Yvelines)
    - Tontine, constitution, emission 1759., 3 mars 1761; MC/ET/XX/641
    - Tontine, constitution, emission 1759., 3 mars 1761; MC/ET/XX/641
      Nom, qualité: (M.) Roux de La Baronie, Jean
    - Tontine, constitution, emission 1759., 3 mars 1761; MC/ET/XX/641
      Nom, qualité: (Mme ou Mlle) Guillerme, Marie Francoise.
      Nom, qualité: (M.) Lecamus, Pierre Andre.
      Profession: maitre de pension, Paris
    - Tontine, constitution, emission 1759., 10 mars 1761; MC/ET/XX/641
      Profession: officier des sceaux de France, Paris
    - Tontine, constitution, emission 1759., 10 mars 1761; MC/ET/XX/641
      Nom, qualité: (M.) Rossat Lallier, Joseph.
      Profession: gagne-denier, Paris
    - Tontine, constitution, emission 1759., 10 mars 1761; MC/ET/XX/641
      Nom, qualité: (Mme ou Mlle) Copin de Valaupuy, Charlotte Genevieve Renee.
    - Tontine, constitution, emission 1759., 10 mars 1761; MC/ET/XX/641
      Nom, qualité: (M.) Copin de Valaupuy, Jean Charles.
    - Tontine, constitution, emission 1759., 10 mars 1761; MC/ET/XX/641
      Nom, qualité: (M.) David, Charles (bourgeois, Paris), Paris
    - Tontine, constitution, emission 1759., 10 mars 1761; MC/ET/XX/641
      Nom, qualité: (M.) Mignan, Jacques (bourgeois, Paris), Paris
    - Tontine, constitution, emission 1759., 10 mars 1761; MC/ET/XX/641
    - Tontine, constitution, emission 1759., 10 mars 1761; MC/ET/XX/641
      Nom, qualité: (M.) Longeon, Jean Blaise (bourgeois, Paris), Paris
    - Tontine, constitution, emission 1759., 10 mars 1761; MC/ET/XX/641
      Nom, qualité: (M.) Poulle, Gabriel (bourgeois, Paris), Paris
    - Tontine, constitution, emission 1759., 10 mars 1761; MC/ET/XX/641
      Nom, qualité: (M.) Cuse, Pierre (bourgeois, Paris), Paris
    - Tontine, constitution, emission 1759., 10 mars 1761; MC/ET/XX/641
      Nom, qualité: (M.) Souquat, Etienne (bourgeois, Paris), Paris
    - Tontine, constitution, emission 1759., 10 mars 1761; MC/ET/XX/641
      Nom, qualité: (M.) Lebrun, Jean Louis.
      Profession: boutonnier (marchand), Saint-Germain-en-Laye (Yvelines)
    - Tontine, constitution, emission 1759., 10 mars 1761; MC/ET/XX/641
      Nom, qualité: (Mme ou Mlle) Robert, Anne.
      Profession: Saint-Germain-en-Laye (Yvelines).
      Nom, qualité: (M.) Dufour, Pierre.
      Profession: patissier traiteur
    - Tontine, constitution, emission 1759., 10 mars 1761; MC/ET/XX/641
    - Tontine, constitution, emission 1759., 10 mars 1761; MC/ET/XX/641
      Nom, qualité: (Mme ou Mlle) Bergeret, Francoise.
      Nom, qualité: (M.) Bouttemann, Francois (bourgeois, Paris), Paris
    - Tontine, constitution, emission 1759., 10 mars 1761; MC/ET/XX/641
      Nom, qualité: (Mme ou Mlle) Schlebus, Marie Louise.
    - Tontine, constitution, emission 1759., 10 mars 1761; MC/ET/XX/641
      Nom, qualité: (Mme ou Mlle) Chantereau de Beaumont, Marie Rose.
    - Tontine, constitution, emission 1759., 10 mars 1761; MC/ET/XX/641
    - Tontine, constitution, emission 1759., 10 mars 1761; MC/ET/XX/641
    - Tontine, constitution, emission 1759., 10 mars 1761; MC/ET/XX/641
      Profession: receveur general des finances, Paris
    - Tontine, constitution, emission 1759., 10 mars 1761; MC/ET/XX/641
      Nom, qualité: (Mme ou Mlle) Monstier, Jeanne.
    - Tontine, constitution, emission 1759., 10 mars 1761; MC/ET/XX/641
      Nom, qualité: (Mme ou Mlle) Poullot, Didiere.
    - Tontine, constitution, emission 1759., 10 mars 1761; MC/ET/XX/641
      Nom, qualité: (Mme ou Mlle) Bourdonneau, Armand.
    - Tontine, constitution, emission 1759., 10 mars 1761; MC/ET/XX/641
    - Tontine, constitution, emission 1759., 10 mars 1761; MC/ET/XX/641
      Nom, qualité: (M.) Villers de, Jean Francois (bourgeois, Paris), Paris
    - Tontine, constitution, emission 1759., 10 mars 1761; MC/ET/XX/641
      Nom, qualité: (M.) Callemar de Montjoly, Damase.
    - Tontine, constitution, emission 1759., 10 mars 1761; MC/ET/XX/641
      Nom, qualité: (Mme ou Mlle) Perrier, Marie.
      Nom, qualité: (M.) Lefevre, Jacques (bourgeois, Paris), Paris.
    - Tontine, constitution, emission 1759., 3 avril 1761; MC/ET/XX/641
      Nom, qualité: (M.) Julien, Claude Alexandre.
    - Tontine, constitution, emission 1759., 3 avril 1761; MC/ET/XX/641
      Nom, qualité: (M.) Pinard, Louis Jean Baptiste (bourgeois, Paris), Paris
    - Tontine, constitution, emission 1759., 3 avril 1761; MC/ET/XX/641
      Nom, qualité: (Mme ou Mlle) Mandin, Anne Claude.
      Nom, qualité: (M.) Laborde de, Anne Claude.
      Profession: avocat en Parlement, Paris
    - Tontine, constitution, emission 1759., 3 avril 1761; MC/ET/XX/641
    - Tontine, constitution, emission 1759., 3 avril 1761; MC/ET/XX/641
      Nom, qualité: (M.) Buquet, Michel (bourgeois, Paris), Paris
    - Tontine, constitution, emission 1759., 3 avril 1761; MC/ET/XX/641
      Nom, qualité: (Mme ou Mlle) Tillard, Elisabeth.
    - Tontine, constitution, emission 1759., 3 avril 1761; MC/ET/XX/641
      Nom, qualité: (M.) Duchauffour de Thorinville, Jacques Auguste
    - Tontine, constitution, emission 1759., 3 avril 1761; MC/ET/XX/641
      Nom, qualité: (Mme ou Mlle) Daumal, Francoise.
    - Tontine, constitution, emission 1759., 3 avril 1761; MC/ET/XX/641
      Nom, qualité: (M.) Champigny, Charles Antoine (bourgeois, Paris), Paris
    - Tontine, constitution, emission 1759., 3 avril 1761; MC/ET/XX/641
      Nom, qualité: (Mme ou Mlle) Fonvielle, Marie Jeanne Alexis.
    - Tontine, constitution, emission 1759., 3 avril 1761; MC/ET/XX/641
      Profession: curé, Moussy-le-Vieux (Seine-et-Marne)
    - Tontine, constitution, emission 1759., 3 avril 1761; MC/ET/XX/641
      Nom, qualité: (M.) Gassoret, Jacques Joseph.
    - Tontine, constitution, emission 1759., 3 avril 1761; MC/ET/XX/641
      Nom, qualité: (M.) Brunet, Louis Marie.
      Profession: audiencier au Châtelet, Paris
    - Tontine, constitution, emission 1759., 3 avril 1761; MC/ET/XX/641
      Nom, qualité: (M.) Gouvion, Francois.
    - Tontine, constitution, emission 1759., 3 avril 1761; MC/ET/XX/641
      Nom, qualité: (M.) Gros, Zacharie.
      Profession: contrôleur visiteur à la douane, Paris
    - Tontine, constitution, emission 1759., 28 avril 1761; MC/ET/XX/641
      Nom, qualité: (M.) Partonnaud, Marc.
    - Tontine, constitution, emission 1759., 28 avril 1761; MC/ET/XX/641
      Nom, qualité: (M.) Castelan de, Antoine Columban.
      Profession: officier à la compagnie des Indes, Paris
  - Direction des créanciers de Paul de Sigismond. 1738 - 1762, MC/ET/XX/642
    Contrat d'union de créanciers, 27 novembre 1738 et délibération jusqu'au 18 mars 1762.
    Actes passés successivement par-devant François Prévost, François Claude Prévost.
    délibération; Montmorency-Luxembourg, Paul Sigismond de (1664-1731) (?)
  - Direction des créanciers de Paul Sigismond de Montmorency-Luxembourg. 1746 - 1755, MC/ET/XX/643
  - Direction des créanciers de Paul Sigismond de Montmorency-Luxembourg. 1756 - 1763, MC/ET/XX/644
- Répertoire(s) de François PRÉVOST, 2 janvier 1729 - 4 février 1782; MC/RE/XX/6 - MC/RE/XX/7
  - Répertoire. 1729, 2 janvier - 1761, 31 juillet, 2 janvier 1729 - 31 juillet 1761; MC/RE/XX/6
    Informations concernant le classement et la cotation:
    Le niveau inférieur de description, quand il existe, correspond aux mentions d'actes contenues dans le répertoire. Parmi celles-ci, certaines peuvent y être décrites, de manière plus ou moins détaillée. Pour consulter l'acte proprement dit, il convient de rechercher la cote au niveau des articles (registre ou liasse) des minutes du notaire (cote de type 'MC/ET').
    - Depot de contribution, dépôt de quittance., 4 février 1751
      Nom, qualité: (M.) Boutteville de (créanciers).
      Nom, qualité: (M.) Boutteville de (duc)
      Mention dans le répertoire du notaire coté:
      MC/RE/XX/6
      Attention: la cote du répertoire (de type ' MC/RE ') ne permet pas de consulter la minute de l'acte. Il convient de rechercher la cote de la minute (de type ' MC/ET ') au niveau des articles (registre ou liasse) de minutes du notaire.
      L'accès aux images numérisées des pages du répertoire se fait au niveau de description supérieur (' Répertoire du notaire '), rubrique ' Consulter les archives numérisées associées '.
    - Notoriete., 29 novembre 1751
      Nom, qualité: (Mme ou Mlle) Goupil de Lansisiere, Anne Catherine
    - Rente viagere sur le roi, constitution, mai 1751., 17 décembre 1751
      Nom, qualité: (M.) Baudoin, Silvain Raphael
    - Bail., 19 juillet 1761
      Nom, qualité: (M.) Salier, Claude Germain.
      Nom, qualité: (M.) Astier, Francois
  - Répertoire. 1734, 4 juin - 1782, 4 février, 4 juin 1734 - 4 février 1782; MC/RE/XX/7
    Répertoire des notaires François Prévost (4 juin 1734 - 28 avril 1761), François Claude Prévost (1er août 1761 - 5 juillet 1781), Louis Dominique Massuet du Quesnoy (10 juillet 1781 - 4 février 1782).
    Répertoire chronologique de François Prévost: minutes de constitutions de rentes viagères et tontines (4 juin 1734-28 avril 1761).